【裁判字號】    95,易,3791
【裁判日期】    951228
【裁判案由】    竊盜
【裁判全文】
臺灣臺中地方法院刑事判決              95年度易字第3791號
公  訴  人  臺灣臺中地方法院檢察署檢察官
被      告  丙○○
上列被告因竊盜案件，經檢察官提起公訴（95年度偵字第25707
號），本院合議庭裁定由受命法官獨任進行簡式審判程序，判決
如下：
    主  文
丙○○竊盜，累犯，處有期徒刑參月，如易科罰金，以新臺幣壹
仟元折算壹日；又竊盜，累犯，處有期徒刑參月，如易科罰金，
以新臺幣壹仟元折算壹日；應執行有期徒刑伍月，如易科罰金，
以新臺幣壹仟元折算壹日。
    犯罪事實
一、丙○○前於民國89年間，因違反毒品危害防制條例案件，經
    本院於90年2月14日以89年度訴字第2595號判決判處有期徒
    刑1年2月確定，嗣於91年11月28日縮短刑期假釋交付保護管
    束，甫於92年7月28日因保護管束期滿未經撤銷視為執行完
    畢。詎丙○○猶不知悔改，(一)基於意圖為自己不法所有之犯
    意，於95年11月10日6時許，在臺中市○○區○○路榮民總
    醫院旁，以其自備之鑰匙1支，竊取甲○○經營之宸龍實業
    有限公司所有、由甲○○之父王永化駕駛停放於該處車牌號
    碼OH-7835號自用小貨車1輛得手後，(二)復另基於意圖為自己
    不法所有之犯意，於同年11月10日8時許，至臺中市○○區
    ○○路84-9號陳俐螢所經營之廢五金廠，趁無人注意之際，
    進入該廢五金廠徒手竊取陳俐螢所有之紅銅、青銅、鋁、白
    鐵及紅銅管等物（無故侵入他人建築物罪嫌未據告訴），得
    手後再於同日10時30分許，駕駛前開竊得之OH-7835號自小
    貨車，將前揭竊得之紅銅等物運送至臺中市南屯區○○○路
    ○ 段225-7號張秋煌（另經臺灣臺中地方法院檢察署檢察官
    為不起訴處分）所經營之「寶源資源回收場」販售，所得款
    項新臺幣（下同）14,425元均供己花用。嗣於95年11月11日
    9時許，因陳俐螢在「寶源資源回收場」發現遭竊之紅銅等
    物，遂報警處理，適丙○○於同18時30分許，再駕駛上開
    OH-7835號自小貨車載送廢鐵等物至寶源資源回收場欲販售
    時，經警當場逮捕而查獲上情。
二、案經臺中市警察局第四分局報請臺灣臺中地方法院檢察署檢
    察官偵查起訴。
    理  由
一、按本件被告丙○○所犯係死刑、無期徒刑、最輕本刑為3年
    以上有期徒刑以外之罪，其於準備程序就前揭被訴事實為有
    罪之陳述，經受命法官告知簡式審判程序之旨，並聽取其與
    公訴人之意見後，本院認無不得或不宜改依簡式審判程序進
    行之處，爰依刑事訴訟法第273條之1第1項，裁定本件由受
    命法官獨任進行簡式審判程序，合先敘明。
二、上揭犯罪事實，業據被告丙○○自警詢以迄本院審理時均坦
    承不諱，核與證人郭振財、被害人陳俐螢、甲○○及同案被
    告張秋煌分別於警、偵訊中指證述之情節相符，並有贓物認
    領保管單、寶源電子地磅傳票、車籍作業系統查詢認可資料
    、監視錄影器翻拍照片、現場圖及現場照片等附卷可稽，足
    徵被告前開自白確與事實相符。從而本件事證明確，被告犯
    行堪以認定，應予依法論科。
三、核被告丙○○所為，均係犯刑法第320條第1項之普通竊盜罪
    。又被告丙○○上開2次竊盜犯行，犯意各別，行為互殊，
    應予分論併罰。再被告丙○○前於89年間，因違反毒品危害
    防制條例案件，經本院於90年2月14日以89年度訴字第2595
    號判決判處有期徒刑1年2月確定，嗣於91年11月28日縮短刑
    期假釋交付保護管束，甫於92年7月28日因保護管束期滿未
    經撤銷視為執行完畢等情，有臺灣高等法院被告前案紀錄表
    及臺灣臺中地方法院刑案資料查註紀錄表各1份在卷可憑，
    其於前開有期徒刑執行完畢後5年內，故意再犯本件有期徒
    刑以上之罪，為累犯，應依刑法第47條第1項之規定加重其
    刑。爰審酌被告前有施用毒品之犯罪紀錄前科，素行不佳，
    且被告正值青壯，復體無殘缺，竟不思循正當管道賺取錢財
    謀生，反起意行竊，缺乏對他人財產權須予以尊重之觀念，
    應加非難，惟衡酌被告犯罪所得非鉅，且其於犯後坦承犯行
    ，犯罪後態度尚稱良好等一切情狀，分別量處如主文所示之
    刑，並定應執行之刑，暨均諭知易科罰金之折算標準，以示
    懲儆。至被告持以行竊之鑰匙1支，因未經扣案，且形體不
    明，亦非違禁物，為免將來執行之困難，故不予宣告沒收，
    附此說明。
據上論斷，依刑事訴訟法第273條之1第1項、第299條第1項前段
，刑法第320條第1項、第47條第1項、第41條第1項前段、第51條
5款，刑法施行法第1條之1，判決如主文。
本案經檢察官乙○○到庭執行職務。
中    華    民    國    95    年    12    月    28    日
                  臺灣臺中地方法院刑事第五庭
                      法  官  吳崇道
以上正本證明與原本無異。
如不服本判決，應於判決送達後10日內，向本院提出上訴狀，上
訴於臺灣高等法院臺中分院(須附繕本)。
                      書記官  黃舜民
中    華    民    國    95    年    12    月    28    日
附錄本案論罪科刑法條
中華民國刑法第320條：
意圖為自己或第3人不法之所有，而竊取他人之動產者，為竊盜
罪，處5年以下有期徒刑、拘役或5百元以下罰金。
意圖為自己或第3人不法之利益，而竊佔他人之不動產者，依前
項之規定處斷。
前2項之未遂犯罰之。


司法院資訊處製作；財團法人民間司法改革基金會備份。
